臺灣桃園地方法院刑事判決　　　　　　　94年度訴字第1410號
公　訴　人　臺灣桃園地方法院檢察署檢察官
被　　　告　甲○○
指定辯護人　本院公設辯護人杜逸新
上列被告因毒品危害防制條例案件，經檢察官提起公訴（九十四
年度毒偵字第二一二六號、第二五四五號），經本院訊問被告後
，被告自白犯罪，檢察官聲請協商判決，經本院合議庭裁定由受
命法官改依簡式審判程序後為協商判決，本院判決如下：
    主  文
甲○○連續施用第一級毒品，累犯，處有期徒刑捌月，扣案之海
洛因貳拾包（合計淨重肆點玖參公克，空包裝重參點玖貳公克）
沒收銷毀之，夾鏈袋伍個沒收；又連續施用第二級毒品，累犯，
處有期徒刑陸月，扣案之安非他命壹包（毛重零點肆公克）沒收
銷燬之。應執行有期徒刑壹年，扣案之海洛因貳拾包（合計淨重
肆點玖參公克，空包裝重參點玖貳公克）、安非他命壹包（毛重
零點肆公克）均沒收銷燬之，夾鏈袋伍個沒收。
    事實及理由
一、犯罪事實：甲○○於民國八十三年間因違反肅清煙毒條例案
    件，經本院以八十三年度訴字第一五二五號判處有期徒刑三
    月、三年，應執行有期徒刑三年一月，後經臺灣高等法院以
    八十四年上訴字第八二八號駁回上訴確定，於八十四年八月
    二十一日入監執行，於八十六年一月四日縮短刑期假釋出監
    ，再於八十六年間因違反肅清煙毒條例案件，經本院以八十
    七年度訴字第七號判處有期徒刑三年三月確定，於八十七年
    五月十四日入監執行，並經撤銷前開假釋，自九十年八月十
    三日起接續執行殘刑一年七月十九日，嗣於八十九年十月十
    七日縮短刑期假釋出監，於九十二年一月二十二日縮刑期滿
    ，未經撤銷假釋，以已執行論。又於九十二年間因施用毒品
    犯行，經本院以九十二年度毒聲字第三三七０號裁定送觀察
    、勒戒後，認有繼續施用毒品傾向，再經本院以九十二年度
    毒聲字第三六九七號裁定送強制戒治，於九十三年十一月二
    十七日期滿，由臺灣桃園地方法院檢察署檢察官於九十四年
    一月五日以九十二年度毒偵字第三四五三號不起訴處分。詎
    仍不知悔改，基於施用第一級毒品海洛因之概括犯意，於九
    十四年三月間某日至同年七月底，在其位於桃園縣大園鄉北
    港村八鄰海墘十九號之住處，以針筒注射之方式施用第一級
    毒品海洛因多次。復另基於施用第二級毒品之概括犯意，自
    九十四年三月間某日至同年七月底，在前開地點，以玻璃球
    裝盛安非他命後燒烤之方式，連續施用第二級毒品安非他命
    多次。先後於九十四年四月五日二十三時三十分許，在桃園
    縣大園鄉○○○路大園國小旁為警查獲，並扣得第一級毒品
    海洛因十包（合計淨重一點九一公克，空包裝重一點八八公
    克）、其所有供其裝盛海洛因以施用之夾鏈袋五個；於九十
    四年四月三十日十三時許，在桃園縣大園鄉○○○路民生加
    油站為警查獲，並扣得第一級毒品海洛因十包（合計淨重三
    點零二公克，空包裝重二點零四公克）、第二級毒品安非他
    命一包（毛重零點四公克）。案經桃園縣政府警察局保安警
    察大隊第三總隊第一大隊報告臺灣桃園地方法院檢察署檢察
    官偵查起訴。
二、本件被告所犯為死刑、無期徒刑、最輕本刑三年以上有期徒
    刑以外之罪或高等法院管轄第一審案件以外之罪，經被告於
    準備程序就被訴事實為有罪之陳述，經告知簡式審判程序之
    旨，並聽取被告及檢察官之意見後，經本院合議庭依刑事訴
    訟法第二百七十三條之一規定，裁定改依簡式審判程序，並
    由受命法官獨任審理，核先敘明。
三、證據：
（一）被告甲○○於警詢、檢察官偵查中及本院審理時之自白。
（二）桃園縣政府警察局大園分局被採尿人姓名編號對照表、保
      安警察第三總隊第一大隊委託鑑驗尿液代號與真實姓名對
      照表各一份、臺灣尖端先進生技醫藥股份有限公司濫用藥
      物檢驗報告二份。
（三）九十四年四月五日扣案之第一級毒品海洛因十包（合計淨
      重一點九一公克，空包裝重一點八八公克）、夾鏈袋五個
      ；九十四年四月三十日扣案之第一級毒品海洛因十包（合
      計淨重三點零二公克，空包裝重二點零四公克）、第二級
      毒品安非他命一包（毛重零點四公克）。
四、本件被告已認罪，經檢察官與被告於準備程序達成協商之合
    意，其合意內容為：被告連續施用第一級毒品海洛因部分願
    受科處有期徒刑八月；連續施用第二級毒品安非他命部分願
    受科處有期徒刑六月，合併應執行有期徒刑一年。經查，上
    開協商合意並無刑事訴訟法第四百五十五條之四第一項所列
    情形之一，檢察官聲請改依協商程序而為判決，本院爰不經
    言詞辯論，於協商合意範圍內為協商判決。至九十四年四月
    五日扣案之第一級毒品海洛因十包（合計淨重一點九一公克
    ，空包裝重一點八八公克）、九十四年四月三十日扣案之第
    一級毒品海洛因十包（合計淨重三點零二公克，空包裝重二
    點零四公克）、第二級毒品安非他命一包（毛重零點四公克
    ），分屬第一級、第二級毒品，及其外包裝，因有海洛因及
    安非他命黏附其上，不論屬於犯人與否，均應依毒品危害防
    制條例第十八條第一項前段之規定，沒收銷燬之。另九十四
    年四月五日查獲之夾鏈袋五個，均為被告所有，供其裝盛海
    洛因吸食之用，業據被告於本院審理時陳述明確，爰依刑法
    第三十八條第一項第二款之規定沒收之。
五、應適用之法條：刑事訴訟法第二百七十三條之一第一項、第
    四百五十五條之二、第四百五十五條之四第二項、第四百五
    十五條之八，毒品危害防制條例第十條第一項、第二項、第
    十八條第一項前段，刑法第十一條前段、第五十六條、第四
    十七條、第五十一條第五款、第三十八條第一項第二款。
六、本判決除有刑事訴訟法第四百五十五條之四第一項第一款、
    第二款、第四款、第六款、第七款所定情形之一，或違反同
    條第二項規定者外，不得上訴。如有前述得上訴之情形，得
    自收受判決送達之日起十日內，向本院提出上訴書狀，上訴
    於第二審法院。
中　　華　　民　　國　　94　　年　　8 　　月　　26　　日
                      臺灣桃園地方法院刑事第九庭
                          法  官  何燕蓉
上正本證明與原本無異。
                          書記官  許弘樺
中　　華　　民　　國　　94　　年　　8 　　月　　26　　日
附錄本案論罪科刑依據之法條：
毒品危害防制條例第10條
施用第一級毒品者，處六月以上五年以下有期徒刑。
施用第二級毒品者，處三年以下有期徒刑。
